臺灣桃園地方法院刑事判決　　　　　　　100年度訴字第883號
公　訴　人　臺灣桃園地方法院檢察署檢察官
被　　　告　張嘉琴
上列被告因違反毒品危害防制條例案件，經檢察官提起公訴（99
年度偵字第29658 號、第30233 號），被告於本院準備程序進行
中，就被訴事實為有罪之陳述，經本院告知簡式審判程序意旨，
並聽取公訴人及被告之意見後，本院裁定改依簡式審判程序審理
，茲判決如下：
    主  文
張嘉琴持有第一級毒品純質淨重十公克以上，累犯，處有期徒刑
壹年壹月，扣案之第一級毒品海洛因肆包含袋（驗餘淨重貳拾伍
點參壹公克，純質淨重拾柒點參玖公克）沒收銷燬之。又持有第
一級毒品，累犯，處有期徒刑參月，扣案之第一級毒品海洛因香
菸壹支沒收銷燬之。應執行有期徒刑壹年貳月，扣案之第一級毒
品海洛因肆包含袋（驗餘淨重貳拾伍點參壹公克，純質淨重拾柒
點參玖公克）、第一級毒品海洛因香菸壹支沒收銷燬之。
    事實及理由
一、張嘉琴前因違反毒品危害防制條例案件，經本院判處有期徒
    刑3 月確定；再因違反毒品危害防制條例案件，經本院判處
    有期徒刑3 月確定，嗣上開2 案經本院定應執行有期徒刑5
    月確定，於民國99年1 月20日易科罰金執行完畢。詎猶不知
    悔改，明知海洛因係毒品危害防制條例第2 條第2 項第1 款
    所列管之毒品，不得非法持有，竟基於持有毒品之犯意，於
    99 年1月20日至同年7 月28日間某時，在臺灣地區某不詳地
    點，自姓名年籍不詳之成年人，以新臺幣（下同）8 萬元之
    代價，購得純質淨重共17.39 公克之海洛因4 包而持有之，
    嗣於99年7 月28日下午2 時30分許，為警在桃園縣中壢市○
    ○○街57號2 樓住處內查獲，並扣得海洛因4 包（驗餘淨重
    25.31 公克，純質淨重17.39 公克）。張嘉琴復基於持有第
    一級毒品之犯意，於99年9 月11日下午6 時許，在桃園縣桃
    園市後火車站，向真實姓名年籍不詳綽號「阿良」之成年男
    子，以1000元之代價購得不詳數量之海洛因1 包而持有之。
    嗣於99年9 月14日晚上8 時5 分許，為警在桃園縣桃園市○
    ○街與仁愛路口查獲，並在所駕駛車牌號碼4502-ZB 號自小
    客車內扣得摻有海洛因之香菸1 支。案經行政院海岸巡防署
    海岸巡防總局東部地區巡防局及桃園縣政府警察局分別移送
    臺灣桃園地方法院檢察署檢察官偵查起訴。
二、證據名稱：
  (一)被告張嘉琴於警詢、偵訊及本院審理時之自白。
  (二)臺中縣警察局大甲分局搜索扣押筆錄、扣押物品目錄表、海
    岸巡防總局東部地區巡防局扣押物品清單、桃園縣政府警察
    局保安警察隊搜索扣押筆錄、扣押物品目錄表、台灣檢驗科
    技股份有限公司99年10月12日濫用藥物檢驗報告、法務部調
    查局濫用藥物實驗室99年9 月10日調科壹字第09923020610
    號鑑定書、法務部調查局100 年4 月11日調科壹字第100001
    43940號函各1 份及刑案現場照片7 張。
  (三)扣案之海洛因4 包含袋（驗餘淨重25.31 公克，純質淨重17
    .39公克）、海洛因香菸1支。
  (四)臺灣高等法院被告前案紀錄表。
三、論罪科刑：
  (一)核被告所為，係犯毒品危害防制條例第11條第3 項之持有第
    一級毒品純質淨重10公克以上之罪、同條例第11條第1 項之
    持有第一級毒品罪。被告所犯上開二罪間，犯意各別，行為
    互殊，應予分論併罰。被告有事實及理由欄一所載之犯罪科
    刑及執行情形，有臺灣高等法院被告前案紀錄表1 份在卷可
    按，其於徒刑執行完畢後5 年內故意再犯本件有期徒刑以上
    之二罪，均為累犯，各應依刑法第47條第1 項之規定加重其
    刑。爰審酌被告雖經觀察、勒戒及刑之執行，卻仍未能戒除
    施用毒品惡習，屢犯施用毒品之罪，顯見其戒治意志不堅，
    缺乏戒絕毒癮之動機，竟反而變本加厲恣意持有第一級毒品
    海洛因純質淨重達10公克以上，行為實值受相當程度之刑事
    非難，惟念其於犯後坦承犯行，態度良好，且所持有毒品數
    量非鉅等一切情狀，分別量處如主文所示之刑，及定其應執
    行之刑。
  (二)扣案之海洛因4 包含袋（驗餘淨重25.31 公克，純質淨重17
    .39 公克）、海洛因香菸1 支，經送驗結果均檢出第一級毒
    品海洛因成分，均應依毒品危害防制條例第18條第1 項前段
    宣告沒收銷燬之。另包裝毒品之包裝袋4 只，因與其內之毒
    品，難以析離，且無析離之實益與必要，應一併沒收銷燬之
    ，至毒品送鑑耗損之部分，既已滅失，自無庸宣告沒收銷燬
    。另被告涉犯施用第一級毒品罪嫌部分，業據臺灣桃園地方
    法院檢察署檢察官以犯罪嫌疑不足為不起訴處分，有不起訴
    處分書1 份附卷可稽（見99年度毒偵字第50 23 號卷第52頁
    ），則扣案之電子磅秤3 台、塑膠鏟子1 支、分裝袋1 大袋
    等物，無從認係被告所有供施用海洛因所用之物，亦非違禁
    物，且與本案被告持有第一級毒品純質淨重10公克以上之犯
    行並無直接關連性，爰無從於本案中一併為沒收諭知，附此
    敘明。
四、依刑事訴訟法第273 條之1 第1 項、第299 條第1 項前段、
    第310 條之2 、第454 條第1 項，毒品危害防制條例第11條
    第1 項、第3 項、第18條第1 項前段，刑法第11條、第47條
    第1 項、第51條第5 款，判決如主文。
五、如不服本判決，得自收受送達之翌日起10日內向本院提出上
    訴狀（應附繕本），其未敘述上訴理由者，應於上訴期間屆
    滿後20日內補提理由書狀於本院，上訴於臺灣高等法院。
本案經檢察官戴瑞麒到庭執行職務。
中    華    民    國   100    年    12    月    27    日
                  刑事第十三庭法  官  葉韋廷
以上正本證明與原本無異。
如不服本判決應於收受判決後10日內向本院提出上訴書狀，並應
敘述具體理由。其未敘述上訴理由者，應於上訴期間屆滿後20日
內向本院補提理由書( 均須按他造當事人之人數附繕本) 「切勿
逕送上級法院」。
                              書記官  鄭敏如
中    華    民    國   100    年    12    月    28    日
附錄本案論罪科刑法條：
毒品危害防制條例第11條
持有第一級毒品者，處 3 年以下有期徒刑、拘役或新臺幣 5 萬
元以下罰金。
持有第二級毒品者，處 2 年以下有期徒刑、拘役或新臺幣 3 萬
元以下罰金。
持有第一級毒品純質淨重十公克以上者，處 1 年以上 7 年以下
有期徒刑，得併科新臺幣 1 百萬元以下罰金。
持有第二級毒品純質淨重二十公克以上者，處 6 月以上 5 年以
下有期徒刑，得併科新臺幣 70 萬元以下罰金。
持有第三級毒品純質淨重二十公克以上者，處 3 年以下有期徒
刑，得併科新臺幣 30 萬元以下罰金。
持有第四級毒品純質淨重二十公克以上者，處 1 年以下有期徒
刑，得併科新臺幣 10 萬元以下罰金。
持有專供製造或施用第一級、第二級毒品之器具者，處 1 年以
下有期徒刑、拘役或新臺幣 1 萬元以下罰金。